# 合并抵消问题

提问人：墨 尔 本，晴 时间：2021-01-03 22:02:00
请教陈老师： 1 、长期股权投资已经全额提完减值的，合并如何抵消？ 2 、针对某一家子公司，其母公司 17 年 1 月 1 日以同一控制方式合并进来，长期股权投资初始确认以 0 入账，这种情况下每年合并抵消如何处理？如果 19 年 5 月处置该子公司部分股权，剩余股权有重大影响，个别报表和合并报表如何做？在合并层面需要转回的利润是多少？还有一种情况是 17 年 1 月 1 日母公司以同一控制方式合并一家子公司，长投正常入账，现处置部分股权，剩余股份有重大影响，个别报表已确认处置损益，成本法已改权益法，合并如何处理？合并层面利润需要如何恢复？

回答人：chenyiwei
1 、这个问题就是在合并层面要在多大程度上保留个别报表层面计提的长期股权投资减值准备，并将其转换为对子公司的资产所计提的减值准备这一问题。可参考《瑞华研究 2010 ～ 2019 汇编》之“问题2-3-28（母公司个别报表层面与长期股权投资减值准备相对应的递延所得税资产在合并报表层面的处理）”。
2 、要根据具体问题讨论。本版面上此前有较多针对类似问题的讨论，请先搜索一下。

提问人：dotaauditor 时间：2021-08-31 08:05:06
背景： 2020 年末，甲公司两个股东：A持股80%，B持股20%。 2021 年，甲公司向B增资 10 亿元，甲取得B15%股权，B获得甲公司增资后，向甲公司增资 8 亿元，增资完成后，A持有甲70%股权，B持有甲30%股权。
请教陈版主：从业务角度看，B公司取得甲公司增资后又向甲公司增资，对于甲公司来说，仅为资产和权益同时增加，净资产并未实质性增加，甲公司合并报表中，所持有的股东方B公司15%股权是否要特殊处理？

回答人：chenyiwei
甲公司与B公司存在循环持股情况，这种情况可参考《中审众环研究 2020 》之“问题3-1-4（对联营企业或合营企业在其投资方中所持股权的会计处理）”、“问题3-1-5（对本企业与联营企业和合营企业之间互相投资的会计处理）”所述原则处理。